【裁判字號】    89,簡上,192
【裁判日期】    900109
【裁判案由】    傷害
【裁判全文】
臺灣板橋地方法院刑事判決                        八十九年度簡上字第一九二號
    上  訴  人  臺灣板橋地方法院檢察署檢察官
    被      告  甲○○
                丙○○
右上訴人因傷害案件，不服本院板橋簡易庭八十九年度板簡字第七六一號，中華民國
八十九年六月二十七日第一審簡易判決（起訴案號：臺灣板橋地方法院檢察署八十九
年度偵字第四九二七號），提起上訴，本院管轄第二審之合議庭判決如左：
    主    文
上訴駁回。
    事  實
一、甲○○與丙○○係夫妻，因不滿乙○○於民國（下同）八十八年十二月六日晚上
    八時四十分許，在台北縣板橋市○○街五十三號丙○○工作之美容院，向甲○○
    催討債務，甲○○、丙○○竟基於共同傷害人身體之犯意聯絡，由丙○○將乙○○推出美容院，再由甲○○在美容院前出手毆打乙○○背部，致乙○○受有右上
    背部挫瘀傷五乘五公分之傷害。
二、案經乙○○訴請臺灣板橋地方法院檢察署檢察官偵查起訴。
    理  由
一、被告甲○○、丙○○於本院調查、審理時，經合法傳喚均未到庭。惟伊二人於警
    訊、偵查時，均矢口否認有傷害犯行，辯稱：係告訴人乙○○到丙○○店內一直
    吵鬧，丙○○要她出來，她不出來，丙○○才拉她出來，根本沒打她。甲○○只
    是將二人拉開，也沒有打她云云。惟查：右揭事實業據告訴人於警訊中指訴：當
    時我去甲○○經營之美髮店，找甲○○要欠我的錢，當時丙○○就從店內推我至
    店外後，甲○○就以手捶我背部約二下，丙○○就拿安全帽作勢要打我等語綦詳
    ，核與告訴人提出之診斷證明書所載，告訴人受有右上背部挫瘀傷之傷害相符，
    告訴人於警訊之指訴應為真實。雖丙○○未出手毆打告訴人，惟伊既先動手推告
    訴人，其配偶甲○○繼之出手毆打告訴人成傷，伊復持安全帽作勢欲行毆打告訴
    人，顯見被告丙○○有將被告甲○○傷害告訴人之行為，視為自已之行為，伊與
    被告甲○○有犯意聯絡殆無疑問。被告二人犯行事證明確，洵堪認定。至告訴人
    於偵查中指稱，被告二人均有打我，於本院審理時亦指稱，丙○○打我胸部云云
    ，尚非可採，附此敘明。
二、核被告二人所為，均係犯刑法第二百七十七條第一項之傷害罪。被告二人有犯意
    聯絡、行為分擔，為共同正犯。原審以被告犯罪事證明確，並審酌被告犯罪之動
    機、目的、手段、智識程度、所生危害等一切情狀，依刑事訴訟法第四百四十九
    條第一項前段、第四百五十四條第二項、刑法第二十八條、第二百七十七條第一
    項、第四十二條第二項、罰金罰鍰提高標準條例第一條前段、第二條，各量處被
    告罰金二千元，如易服勞役以三百元折算一日，認事用法尚無不合，量刑亦屬允
    當，上訴意旨認被告犯行可惡，事後又飾詞狡辯，毫無悔意，仍執陳詞，未與告
    訴人和解，原審量刑顯屬過輕云云核無理由，上訴應予駁回。
三、被告經合法傳喚，無正當理由故不到庭，爰不待其陳述逕行判決。
據上論斷，應依刑事訴訟法第四百五十五條之一第一項、第三項、第三百六十八條、
第三百六十四條、三百七十一條，判決如主文。
本案經檢察官鄧媛到庭執行職務
中      華      民      國    九十      年      一      月      九      日
                                臺灣板橋地方法院刑事第四庭
                                    審判長法  官  許  仕  楓
                                          法  官  劉  大  衛
                                          法  官  王  敏  慧
右正本證明與原本無異
本判決不得上訴
                                          書記官  廖  美  紅
中      華      民      國    九十      年      一      月      十      日


司法院資訊處製作；財團法人民間司法改革基金會備份。
